臺灣屏東地方法院屏東簡易庭小額民事判決
111年度屏原小字第12號
原      告  新光產物保險股份有限公司

法定代理人  吳昕紘  
訴訟代理人  楊昱宏  
被      告  葉明輝  
上列當事人間請求損害賠償事件，本院於民國111年11月7日言詞
辯論終結，判決如下：
    主  文
一、被告應給付原告新臺幣（下同）9,520元，及自民國111年7
    月16日起至清償日止，按週年利率5%計算之利息。
二、原告其餘之訴駁回。
三、訴訟費用1,000元由被告負擔901元，餘由原告負擔。
四、本判決第一項得假執行，但被告如以9,520元為原告預供擔
    保，得免為假執行。
    事實及理由
一、被告經合法通知，未於言詞辯論期日到場，核無民事訴訟法
    第386條各款所列情形，爰依原告聲請，由其一造辯論而為
    判決。
二、原告主張：被告於民國110年5月13日16時9分許，駕駛車牌
    號碼000-00號營業用曳引車，於嘉義縣○○鄉○○街0號處，因
    倒車不慎，致碰撞原告所承保、由訴外人邱佳麗停放於該處
    之車牌號碼000-0000號自用小客車（下稱系爭車輛），系爭
    車輛因而受損，被告應負損害賠償責任。系爭車輛經送維修
    後，所需之修理費用共15,100元（零件費用1,800元、工資
    費用13,300元），原告已依保險契約為給付。而訴外人邱佳
    麗就前開事故之發生，亦有違規停車之過失，應自負三成責
    任，爰依保險法第53條及侵權行為之法律關係，請求被告賠
    償原告上開修理費用之七成，即10,570元（計算式：15,100
    元×70%＝10,570元）等語。並聲明：被告應給付原告10,570
    元，及自起訴狀繕本送達翌日起至清償日止，按週年利率5%
    計算之利息。
三、被告未於言詞辯論期日到場，亦無提出書狀作何聲明或陳述
    。
四、本院之判斷：
　㈠按汽車、機車或其他非依軌道行駛之動力車輛，在使用中加
    損害於他人者，駕駛人應賠償因此所生之損害。但於防止損
    害之發生，已盡相當之注意者，不在此限。不法損害他人之
    物者，被害人得請求賠償其物因毀損所減少之價額。民法第
    191條之2、第196條分別定有明文。原告前開主張，業據其
    提出系爭車輛行車執照影本、嘉義縣警察局民雄分局北斗派
    出所道路交通事故當事人登記聯單、道路交通事故現場圖、
    車友汽車商行估價單、系爭車輛受損照片及統一發票等件為
    證（見本院卷第至12頁），並有嘉義縣警察局民雄分局111
    年6月24日嘉民警五字第1110019458號函所檢附之道路交通
    事故現場圖、道路交通事故調查報告表、道路交通事故調查
    紀錄表、道路交通事故初步分析研判表、道路交通事故當事
    人登記聯單及道路交通事故照片黏貼紀錄表及等件存卷可考
    （見本院卷第18至24、32至37頁）。而被告已於相當時期受
    合法通知，既未於言詞辯論期日到場，復未提出任何書狀以
    供本院審酌，依民事訴訟法第280條第3項準用同條第1項規
    定，應視同自認，故堪認原告前開主張為真實。
  ㈡又按物被毀損時，修復費用以必要者為限。其材料更換，既
    以新品替換舊品，計算材料零件之損害賠償數額時，應扣除
    折舊始屬合理（最高法院77年度第9次民事庭會議決議(一)
    參照）。經查，系爭車輛應支出之維修費用共15,100元（零
    件費用1,800元、工資費用13,300元），有上開車輛維修單
    及發票為證，然依上揭規定，其中新零件更換舊零件之零件
    折舊部分非屬必要費用，應予扣除，始屬合理。復參以行政
    院所頒固定資產耐用年數表及固定資產折舊率表，非運輸業
    用客車之耐用年數為5年，依平均法計算其折舊結果（即以
    固定資產成本減除殘價後之餘額，按固定資產耐用年數表規
    定之耐用年數平均分攤，計算折舊額），每年折舊率為5分
    之1，並參酌營利事業所得稅查核準則第95條第6項規定「固
    定資產提列折舊採用定率遞減法者，以1年為計算單位，其
    使用期間未滿1年者，按實際使用之月數相當於全年之比例
    計算之，不滿1月者，以1月計」，而系爭車輛係非運輸業用
    之小客車，於104年6月出廠，有行車執照影本1紙在卷可考
    （見本院卷第23頁），雖不知實際出廠之日，惟參酌民法第
    124條第2項規定，推定為該月15日出廠。迄本件車禍發生時
    即110年5月13日，已使用5年11月（實際為5年10月28日，然
    不滿1月者，以1月計），遠逾系爭車輛之耐用年數5年，應
    僅存殘值，是前揭零件扣除折舊後之殘值為300元【計算方
    式：殘值＝取得成本÷(耐用年數＋1)即1,800÷(5+1)≒300（小
    數點以下四捨五入）。再加計毋庸折舊之工資費用13,300元
    ，並扣除原告應自負之三成過失責任後，原告所得請求被告
    賠償之範圍為9,520元（計算式：（300元＋13,300元）70%＝
    9,520元，元以下四捨五入）。至逾此範圍之請求，即屬無
    據。
  ㈢末按遲延之債務，以支付金錢為標的者，債權人得請求依法
    定利率計算之遲延利息；應付利息之債務，其利率未經約定
    ，亦無法律可據者，週年利率為百分之5；給付無確定期限
    者，債務人於債權人得請求時，經其催告而未為給付，自受
    催告時起，負遲延責任。其經債權人起訴而送達訴狀，或依
    督促程序送達支付命令，或為其他相類之行為者，與催告有
    同一之效力，民法第233條第1項前段、第203條、第229條第
    2項分別定有明文。本件原告請求被告賠償損害，係以支付
    金錢為標的，是原告請求被告給付自起訴狀繕本送達（於11
    1年7月15日送達，見本院卷第40頁送達證書）翌日即111年7
    月16日起至清償日止，按週年利率5%計算之利息，為有理由
    ，應予准許。
五、綜上所述，原告依侵權行為及保險法第53條之規定，訴請被
    告給付原告9,520元及自111年7月16日至清償日止，按週年
    利率5%計算之利息，為有理由，應予准許；逾此部分之請求
    則無理由，應予駁回。
六、本件原告勝訴部分，係就民事訴訟法第436條之8第1項適用
    小額程序所為被告敗訴之判決，依同法第436條之20規定，
    應依職權宣告假執行，並依同法第436條第2項準用第392條
    第2項規定，職權宣告被告於預供擔保後，得免為假執行。
    另依同法第436條之19第1項規定，確定本件訴訟費用額為1,
    000元（即第一審裁判費），並如主文第3項所示負擔比例。
七、訴訟費用負擔之依據︰民事訴訟法第79條。
中　　華　　民　　國　　111 　年　　11　　月　　17　　日
                  屏東簡易庭  法  官  藍家慶
以上為正本，係照原本作成。
如不服本判決，應於判決送達後20日內，以判決違背法令為理由
，向本院提出上訴狀並表明上訴理由（上訴理由應表明：一、原
判決所違背之法令及具體內容；二、依訴訟資料可認為原判決有
違背法令之具體事實），如未表明上訴理由者，應於上訴後20日
內向本院提出上訴理由書。如委任律師提起上訴者，應一併繳納
上訴審判裁判費。　　　　　　　　　
中　　華　　民　　國　　111 　年　　11　　月　　17　　日
                              書記官  鍾嘉芸